【裁判字號】    88,易緝,10
【裁判日期】    890504
【裁判案由】    違反麻醉藥品管理條例
【裁判全文】
臺灣桃園地方法院刑事判決                          八十八年度易緝字第一號
    公  訴  人  臺灣桃園地方法院檢察署檢察官
    被      告  甲○○
右列被告因違反毒品危害防制條例案件，經檢察官提起公訴（八十六年度偵字第一三
七七五號）暨台灣桃園地方法院檢察署檢察官移送併辦（八十七年度偵字第一九０七
號），本院判決如左：
        主  文
甲○○連續施用第二級毒品，累犯，免刑。
扣案之安非他命壹包（淨重陸點伍公克）沒收銷燬之。扣案之塑膠袋拾個、吸食器壹
組均沒收。
        事  實
一、甲○○曾於民國八十四年間因違反麻醉藥品管理條例案件，經本院於八十五年一
    月十七日判處有期徒刑九月，經台灣高等法院於八十五年三月二十八日判決上訴
    駁回，於八十五年六月十四日確定，並於八十六年六月三日執行完畢，猶不知悔
    改，竟基於概括之犯意，自八十六年八月中旬某日起至八十七年十二月十日止，
    連續在其位於桃園縣八德市僑興新村七十二號住處及桃園縣楊梅鎮工地、桃園縣
    之不知名賓館等處，施用第二級毒品安非他命多次。嗣分別於八十六年十月十二
    日凌晨零時五十分許，在桃園縣八德市○○路○段一四二０巷六十一號為警查獲
    ；又於八十七年二月三日下午四時許，在桃園縣桃園市○○○街五十一號七樓之
    二再度為警查獲；復於八十七年十二月十一日凌晨一時五十分許，在桃園縣中壢
    市○○○路四０二之九號真善美汽車旅館一一八房，為警查獲，並扣得安非他命
    一包（淨重六．五公克）、及其所有供施用安非他命用之塑膠袋十個、吸食器一
    組。經本院於八十七年十二月十一日以八十七年度毒聲字第三二九七號裁定送觀
    察勒戒後，嗣經認有繼續施用毒品傾向，再於八十八年十二月二十八日由本院以
    八十七年度毒聲字第三五六九裁定令入戒治處所施以強制戒治，於八十八年十二
    月二十八日執行期滿。
二、案經桃園縣警察局桃園分局報請臺灣桃園地方法院檢察署檢察官偵查起訴暨同署
    檢察官移送併辦，經本院裁定送觀察勒戒後，認有繼續施用毒品傾向，再裁定施
    以強制戒治，執行期滿。
        理  由
一、訊據被告甲○○對於右揭犯行坦承不諱，並據証人藍聰利、呂貴麗証述屬實，復
    有如事實欄所載之扣案物可資佐証，被告之自白核與事實相符，應可信實。故本
    件事證明確，被告之犯行洵堪認定。
二、核被告所為，係犯毒品危害防制條例第十條第二項之施用第二級毒品罪；被告施
    用前後持有毒品安非他命之低度行為，應為施用毒品之高度行為吸收，不另論罪
    ；被告先後多次施用第二級毒品之犯行，時間緊接，犯罪構成要件相同，顯係基
    於概括犯意反覆為之，應依連續犯論以一罪，並依法加重其刑。公訴人雖未就被
    告自八十六年十月十日起至八十七年十二月十日施用安非他命之事實起訴，惟此
    與起訴之事實有裁判上一罪之關係，基於審判不可分之原則，本院自得一併審理
    ，附此敘明。被告曾於八十四年間因違反麻醉藥品管理條例案件，經本院於八十
    五年一月十七日判處有期徒刑九月，經台灣高等法院於八十五年三月二十八日判
    決上訴駁回，於八十五年六月十四日確定，並於八十六年六月三日執行完畢，此
    有本院被告全國前案紀錄表在卷可按，其於前案執行完畢後五年內再犯本案有期
    徒刑以上之罪，為累犯，應依法遞加重其刑。惟犯毒品危害防制條例第十條之罪
    者，檢察官應先將被告送勒戒處所觀察、勒戒，其期間不得逾一月，經觀察、勒
    戒後，有繼續施用毒品傾向者，由檢察官聲請法院裁定令入戒治處所施以強制戒
    治，其期間為一年。強制戒治執行已滿三月，戒治處所認無繼續戒治之必要者，
    得檢具證，報由檢察官裁定停止戒治。前項停止期間，應付保護管束，期滿未經
    撤銷者，視為強制戒治期滿；依第二十條第二項強制戒治期滿或交付保護管束期
    滿，應由檢察官為不起訴之處分，審判中之案件，由法院依修正後規定處理之；
    依修正後規定應為不起訴之處分者，法院應為免刑之判決，毒品危害防制條例第
    二十條第一項、第二項、第二十二條第一項、第二項前段、第二十三條第一項、
    第三十五條第三款分別定有明文。本件被告經本院依上開毒品危害防制條例之規
    定，於上述時間經裁定送觀察勒戒後，認有繼續施用毒品傾向，再於上揭時間裁
    定應入戒治處所施以強制戒治後，而被告已於八十八年十二月二十八日保護管束
    執行期滿，有臺灣桃園地方法院檢察署八十八年十二月二十九日函在卷可考，揆
    諸前開說明，自均應諭知免刑之判決。至扣案之安非他命一包（淨重六．五公克
    ），應依毒品危害防制條例第十八條第一項前段之規定宣告沒收銷燬。另扣案之
    塑膠袋十個、吸食器一組均係被告所有供犯罪所用之物，均依刑法第三十八條第
    一項第二款之規定宣告沒收。
三、被告雖經合法傳喚無正當理由不到庭，惟本院認為應諭知免刑之案件，故不待其
    陳述逕行判決。
據上論斷，應依刑事訴訟法第二百九十九條第一項但書、第三百零六條，毒品危害防
制條例第十條第第二項、第二十條第一項、第二項、第二十二條第一項、第二項前段
、第二十三條第一項、第三十五條第三款、第十八條第一項前段，刑法第十一條前段
、第五十六條、第四十七條、第三十八條第一項第二款、第三十九條，判決如主文。
本案經檢察官魏雯祈到庭執行職務。
中      華      民      國      八十九      年      五     月     四    日
                                臺灣桃園地方法院刑事第一庭
                                    法  官  林  恆  吉
右正本證明與原本無異。
如不服本判決，應於判決送達後十日內向本院提出上訴狀( 應附繕本 )，上訴於
臺灣高等法院。
                                    書記官  楊  文  雄
中        華        民        國   八十九   年   五      月       十    日
附論罪科刑依據之法條：
毒品危害防制條例第十條第二項
毒品危害防制條例第十條
施用第一級毒品者，處六月以上五年以下有期徒刑。
施用第二級毒品者，處三年以下有期徒刑。


司法院資訊處製作；財團法人民間司法改革基金會備份。
